【裁判字號】    88,訴,151
【裁判日期】    890320
【裁判案由】    公共危險
【裁判全文】
臺灣高雄地方法院刑事判決                          八十八年度訴字第一五一號
    公  訴  人  臺灣高雄地方法院檢察署檢察官
    被      告  丁○○
右列被告因公共危險案件，經檢察官提起公訴（八十七年度偵字第一六六０七號），
本院判決如左：
    主  文
丁○○共同壅塞陸路，致生往來之危險，累犯，處有期徒刑參月。
    事  實
一、丁○○前曾於民國八十五年間因賭博罪，經本院判處有期徒刑三月確定，甫於八
    十八年二月十六日執行完畢，仍不知悔改。其明知高雄市○○區○○路沿線附近
    ，於深夜常有大批機車集結車隊，在該處佔用車道，以高速或闖紅燈或蛇行或並
    排飆速競駛，而有壅塞路面，致生人車往來危險之情形，竟仍於民國八十七年七
    月十九日凌晨一時三十分許，騎乘其所有ＬＩＦ－六四七號機車後座附載乙○○
    ，與蔡明峰、趙順龍、許至翔、楊福慶（均另案審結）及其他不詳姓名者共約十
    餘人所駕駛之機車，彼此基於共同犯意，組成約十餘部機車之車隊，沿五福路以
  時速六十公里以上不等之高速併排競駛，佔據快、慢車道，闖越紅燈，壅塞路面
    ，致生該處行人及車輛往來之危險。嗣車隊飆駛至中山路、五福路口，為警當場
    查獲。
二、案經高雄市政府警察局新興分局移送臺灣高雄地方法院檢察署檢察官偵查起訴。
    理  由
一、訊據被告丁○○固坦承於右揭時地騎乘機車附載乙○○，在五福路快車道上行駛
    ，為警盤檢查獲等事實，惟否認有何公共危險犯行。辯稱：伊和乙○○等人唱完
    ＫＴＶ出來，被一群陌生年輕人追打，伊急著逃離，才騎到快車道云云。經查，
    被告於前開時地，與趙順龍等人分騎機車，約十餘部，均改裝排氣管，並著制服
    ，以時速六十公里沿五福路，佔據快、慢車道，闖紅燈行駛等事實，業據高雄市
    政府警察局交通大隊參予查緝之警員警員劉清明、甲○○分別於偵審中證述綦詳
    ，並據警員楊武岳、劉清明於臺灣高等法院高雄分院八十八年度上訴字第一七七
    號蔡明峰公共危險案件審理中證述詳實，甲○○、楊武岳及劉清明均係執行公務
    之人員，與被告間又素不相識，顯無構陷之理，而被告等人均著相同制服，目標
    明顯，亦無誤認可能。是證人所言，應屬真實可採；即被告亦自承：伊騎在快車
    道上，時速六十公里等語。是被告與其同伴以六十公里之時速，在上址路段車
    之事實，足堪認定。再者，證人甲○○證稱：沒有看到有人追丁○○等語，而被
    告初於偵查中經檢察官質以為何在快車道上騎車時，先供稱：因被十多個騎機車
    之少年追打，伊要逃走云云；於本院調查中則稱：有一部車追伊，伊是迴轉時被
    （警察）攔截，追趕（伊的）車不知在哪裡云云，就所述遭人追躡至五福路一節
    ，前後已然不符，且如係遭人追趕，見警員於路上值勤，卻未向前求救，反加速
    飆駛而過，所辯亦與常情相違。至證人楊福慶證稱：「一出ＫＴＶ就被人追打，
    丁○○騎機車往西邊愛河方向逃，在中山路左轉騎中山路，在第一個紅綠燈迴轉
    後，便為警攔下」；許至翔證稱：「伊出來ＫＴＶ，見有一群年輕人，伊牽車去
    追被告他們，沒有人飆車」；乙○○證稱：「有人在後面追趕，追我們的人約兩
    、三台車的距離」；丙○○證稱：「伊被同事載，伊見到一群人跟過去，有看到
    一群車約二、三個人一直跟到五福路被警察攔截」各等語，然當時有約十幾部機
    車於路上飆駛一節，已如前述，上開證人所述，顯與當時情狀不符，況證人等與
    被告均為朋友，同時在該段路面飆駛，所為供述，自難期真實。是被告行駛於五
    福路時，既無他人追趕，而仍在該處快車道上以高速飆駛，顯係基於飆車之決意
    ，與是否遭人追打無關，所辯係為躲避他人追打云云，並不可採。末查高雄市○○路與五福路交岔路段，係市區中心，雖在凌晨一時許，人車來往仍多，盡人皆
    知，被告與其同伴共組約十餘部機車之車隊，以時速六十公里左右之高速，佔據
    快慢車道行駛，又無視於紅燈號誌之管制闖越紅燈，壅塞綠燈號誌之車道，足以
    使依綠燈號誌行駛之車輛及行人，進退不得，自已生人車往來之公共危險，甚為
    灼然。綜上所述，本件事證明確，被告所辯顯係卸責之詞，不足採信，犯行洵堪
    認定。
二、核被告丁○○所為，係犯刑法第一百八十五條第一項之公共危險罪。被告與趙順
    龍、蔡明峰、許至翔、楊福慶及不詳姓名者多人間，就上開犯行，彼此間有犯意
    聯絡及行為分擔，為共同正犯。又被告前有如事實欄所示之犯罪科刑及執行情形
    ，此有臺灣高雄地方法院檢察署刑案資料查註紀錄表可稽，其受有期徒刑執行完
    畢後，五年內再犯本件有期徒刑以上刑之罪，為累犯，依法加重其刑。爰審酌飆
    車妨礙交通，造成人、車往來之危險，及被告犯罪之手段、方法及犯罪後態度尚
    稱良好等一切情狀，量處如主文所示之刑，以資懲儆。
據上論結，應依刑事訴訟法第二百九十九條第一項前段，刑法第二十八條、第一百八
十五條第一項、第四十七條，罰金罰鍰提高標準條例第一條前段，判決如主文。
本案經檢察官蔡國卿到庭執行職務。
中        華        民        國    八十九    年    三    月    二十    日
                                  臺灣高雄地方法院刑事第三庭
                                      法  官  陳  彥  宏
右正本證明與原本無異。
如不服本判決，應於判決送達後十日內，向本院提出上訴狀。
                                      書記官  林  宜  正
中    華    民    國    八十九    年      三      月       二十一       日
附錄論罪科刑法條：
刑法第一百八十五條第一項：
損壞或壅塞陸路、水路、橋樑或其他公眾往來之設備或以他法致生往來危險者，處五
年以下有期徒刑，拘役或五百元以下罰金。


司法院資訊處製作；財團法人民間司法改革基金會備份。
